【裁判字號】    98,上易,1158
【裁判日期】    980730
【裁判案由】    竊盜
【裁判全文】
臺灣高等法院臺中分院刑事判決        98年度上易字第1158號
上  訴  人  臺灣彰化地方法院檢察署檢察官
被      告  午○○
                    現另案於臺灣臺中女子監獄執行中
上列上訴人因被告竊盜案件，不服臺灣彰化地方法院98年度易字
第286號中華民國98年6月8日第一審判決（起訴案號：臺灣彰化
地方法院檢察署98年度偵字第80、857、1015、1057、1441、159
0號），提起上訴，本院判決如下：
    主  文
原判決撤銷。
午○○所犯如附表各編號所示之竊盜罪，均累犯，各處如附表各
編號所示之刑。應執行有期徒刑參年，如易科罰金，以新台幣壹
仟元折算壹日。
    事    實
一、午○○前於民國 (下同 )94 年間，因連續施用第一級毒品、
    連續施用第二級毒品案件，經台灣彰化地方法院以94年度訴
    字第1236號刑事判決分別判處有期徒刑8月、4月，應執行有
    期徒刑10月確定，經送監執行，於96年1月31日縮刑期滿執
    行完畢。詎不知悔改，復意圖為自己不法之所有，單獨騎不
    知情之蕭嬌（午○○之母）所有車牌號碼SR3-671號機車，
    於下列時間、地點，分別為下列行為：
(一)、於97年6月下旬某日中午12時許，在彰化縣員林鎮○○段185
    地號前空地，徒手竊取亥○○所有之工字鐵2塊，重約15公
    斤，價值新臺幣（下同）600元，並以200元之代價，賣予不
    知名之資源回收商。
(二)、於97年9月下旬某日上午10時許，在彰化縣員林鎮湖水里湖
    水巷82號前花台，徒手竊取丑○○所有之鐵製鋼圈1個（價
    值500元），並以250元之代價，賣予不知名之資源回收商。
(三)、於97年6月下旬某日13時許，在彰化縣員林鎮○○○路420號
    前空地，徒手竊取子○○所有之鐵製材料（手孔支托鐵）1
    批（重約20公斤，價值6000元）。並以250元之代價，賣予
    不知名之資源回收商。
(四)、於97年5月下旬某日16時許在彰化縣花壇鄉○○村○○路○段
    13 號建築工地內，徒手竊取辰○○所有之建築用鋼筋1把（
    重約15公斤，價值1000元），並以200元之代價，賣予不知
    名之資源回收商？
(五)、於97年5月下旬某日16時許，在彰化縣花壇鄉○○村○○路
    28號前，徒手竊取天○○所有之鐵塊1塊（重約10公斤，價
    值500元），並以150元之代價，賣予不知名之資源回收商。
(六)、於97年11月23日中午12時許，在彰化縣員林鎮崙雅里6-15號
    對面空地，徒手竊取辛○○所有之建築鋼筋30公斤（價值
    450元），並以120元之代價，賣予不知名之資源回收商。
(七)、於97年12月15日15時許，在彰化縣員林鎮大峰里麒麟巷40
    2弄15號後方住宅空地，徒手竊取戊○○所有之不鏽鋼洗手
    槽1個（價值1000餘元），並以50元之代價，賣予不知名之
    資源回收商。
(八)、於97年3月下旬某日14時許，在彰化縣大村鄉○○路130之5
    號「友聯鐵工業」前騎樓下，徒手竊取丁○○所有之鐵管2
    支（價值2000元），並以200元之代價，賣予不知名之資源
    回收商。
(九)、於97年3月中旬某日上午7時許，在彰化縣員林鎮○○里○○
    街93號對面工地，徒手竊取卯○○所有之建築鋼筋30公斤（
    價值900元），並以450元之代價，賣予不知名之資源回收商
    。
(十)、於97年4月上旬某日16時許，在彰化縣大村鄉○○村○○路
    336巷7號「和盈印鐵廠股份有限公司」旁，徒手竊取該公司
    所有之鐵片10公斤（價值150元），並以150元之代價，賣予
    不知名之資源回收商。
(十一)、於97年6月中旬某日上午10時許，在彰化縣員林鎮鎮○里○
    ○路○段25巷131號前，徒手竊取巳○○所有之槽形鐵4支（
    價值1000元），並以300元之代價，賣予不知名之資源回收
    商。
(十二)、於97年6月中旬某日中午12時許，在彰化縣大村鄉○○村○
    ○路336巷32號工地內，徒手竊取申○○所有之建築鋼筋30
    公斤（價值600元），並以450元之代價，賣予不知名之資源
    回收商。
(十三)、於97年7月上旬某日中午12時許，在彰化縣員林鎮○○段153
    地號工地，徒手竊取癸○○所有之建築螺絲母1桶約20公斤
    （價值1000元），並以300元之代價，賣予不知名之資源回
    收商。
(十四)、於97年7月上旬某日中午12時許，在彰化縣員林鎮○○路○段
    2巷122、123號旁建築工地內，徒手竊取甲○○所有之建築
    螺絲母1桶約20公斤（價值700元），並以300 元之代價，賣
    予不知名之資源回收商。
(十五)、於97年9月中旬某日13時許，在彰化縣員林鎮○○路○段55巷
    4號內，徒手竊取壬○○所有之抽水馬達1個（價值1500元）
    ，並以300元之代價，賣予不知名之資源回收商。
(十六)、於97年6月下旬某日上午10時許，在彰化縣員林鎮○○路○段
    246號建築工地外，徒手竊取寅○○所有之板模支撐柱1支（
    重約7公斤，價值1200元），並以100元之代價，賣予不知名
    之資源回收商。
(十七)、於97年10月上旬某日上午7時許，在彰化縣員林鎮民生里萬
    年巷49-27號旁建築工地，徒手竊取乙○○所有之廢棄鋼筋
    15公斤（價值100元），並以50元之代價，賣予不知名之資
    源回收商。
(十八)、於97年9月中旬某日上午10時許，在彰化縣社頭鄉張厝村張
    厝一巷51號外，徒手竊取酉○○所有之槽型鐵1個（約10公
    斤，價值200元），並以70元之代價，賣予不知名之資源回
    收商。
(十九)、於97年10月中旬某日16時許，在彰化縣員林鎮○○路○段586
    號旁空地，徒手竊取己○○所有之建築用鋼筋1批（約20公
    斤，價值200元），並以150元之代價，賣予不知名之資源回
    收商。
(二十)、於97年9月25日14時許，在彰化縣永靖鄉○○村○○路278號
    ，徒手竊取廖煌輝所有之鷹架踏板1個（約10公斤），並以
    100元之代價，賣予不知名之資源回收商。
、於97年10月10日13時許，在彰化縣大村鄉○○村○○巷○○
    段122-2號空地，徒手竊取癸○○所有之C型鋼2支（約10公
    斤），並以50元之代價，賣予不知名之資源回收商。
、於97年10月20日16時許，在彰化縣員林鎮○○里○○街359
    巷18號建築工地，徒手竊取戌○○所有之建築鋼筋約20公斤
    ，並以100元之代價，賣予不知名之資源回收商。
、於97年10月5日15時許，在彰化縣永靖鄉○○村○○路454巷
    24號旁工寮，徒手竊取庚○○所有之馬達1個（價值1000元
    ），並以150元之代價，賣予不知名之資源回收商。
二、嗣分別於97年11月25日14時許、97年12月2日14時20分許、9
    7年12月23日10時10分許、98年1月7日14時許、98年1月18日
    、98年1月23日，在未經有偵查犯罪職權機關或公務員發覺
    其為犯人前，即主動向彰化縣警察局員林分局村上派出所、
    東山派出所、偵查隊、莒光派出所及彰化縣警察局北斗分局
    田尾分駐所等員警主動陳明其為行竊者而自首，進而接受裁
    判。
三、案經彰化縣警察局員林分局報請臺灣彰化地方法院檢察署檢
    察官偵查起訴。
    理    由
一、前揭犯罪事實，業據被告午○○於原審及本院審理中坦承不
    諱，核與證人即被害人亥○○、丑○○、子○○、辰○○、
    天○○、辛○○、戊○○、丁○○、卯○○、郭世明、巳○
    ○、申○○、癸○○、甲○○、壬○○、寅○○、乙○○、
    酉○○、己○○、未○○、戌○○、庚○○於警詢時證述之
    情節相符，並有竊案現場照片46張、竊案現場圖7張附卷可
    稽 (檢察官、被告對上開言詞及文書證據，於本院審理時均
    無異議，本院審酌該等證據作成時之情況均無不當，依刑事
    訴訟法第一百五十九條之五規定，咸有證據能力)，足證被
    告之自白屬實，應可採信，本件事證明確，被告犯行堪予認
    定。
二、核被告所為，均係犯刑法第三百二十條第一項之竊盜罪，被
    告所犯上開23件竊盜罪，犯意各別，應予分論併罰。又被告
    曾於94年間，因連續施用第一級毒品、連續施用第二級毒品
    ，經台灣彰化地方法院以94年度訴字第1236號刑事判決分別
    判處有期徒刑8月、4月，定應執行有期徒刑10月確定，送監
    執行後，於96年1月31日縮刑期滿執行完畢，有臺灣高等法
    院被告前案紀錄表在卷可憑，其於有期徒刑執行完畢後之5
    年內，故意再犯有期徒刑以上之本罪，為累犯，依刑法第47
    條第1項規定加重其刑。又被告所犯上開竊盜犯行，均於有
    偵查犯罪職權之機關或公務員發覺前，即主動向彰化縣警察
    局員林分局村上派出所、東山派出所、偵查隊、莒光派出所
    及彰化縣警察局北斗分局田尾分駐所員警陳明該犯罪事實，
    自首並接受裁判，有警詢筆錄在卷可稽，爰均依刑法第62條
    前段之規定減輕其刑，並依法先加後減。原審予以論罪科刑
    ，固非無見，惟查原審未及適用九十八年六月十九日司法院
    大法官會議釋字第662號解釋(中華民國九十四年二月二日修
    正公布之現行刑法第四十一條第二項，關於數罪併罰，數宣
    告刑均得易科罰金，而定應執行之刑逾六個月者，排除適用
    同條第一項得易科罰金之規定部分，與憲法第二十三條規定
    有違，並與本院釋字第三六六號解釋意旨不符，應自本解釋
    公布之日起失其效力)，諭知易科罰金之折算標準，尚有未
    洽，檢察官以此為由上訴有理由，應由本院將原審判決撤銷
    改判，爰審酌被告有正常工作能力，不思以勞力賺取生活所
    須，竟竊取物品變價花用，並審酌被告前有吸食毒品之犯罪
    紀及其犯罪手段、竊取物品之價值、所生危害暨犯罪後之態
    度等一切情狀，分別量處如主文第二項所示之刑，並諭知易
    科罰金之折算標準，並定其應執行之刑，及諭知易科罰金之
    折算標準。
三、據上論斷，應依刑事訴訟法第369條第1項前段、第364條、
    第299條第1項前段、刑法第320條第1項、第47條第1項、第
    62條前段、第51條第5款、第41條第1項前段、司法院大法官
    會議釋字第662號解釋、刑法施行法第1條之1第1項、第2項
    ，判決如主文。
    本案經檢察官丙○○到庭執行職務。
 中    華    民    國    98    年    7    月    30    日
            刑事第九庭  審判長法  官  江  德  千
                              法  官  許  旭  聖
                              法  官  康  應  龍
以上正本證明與原本無異。
不得上訴。
                              書記官  陳  振  海
 中    華    民    國    98    年    7    月    30    日
附表：
┌──┬──────────────┬──────────────────┐
│編號│犯罪事實                    │所犯法條                            │
│    │                            ├──────────────────┤
│    │                            │論處之罪及所宣告之刑                │
├──┼──────────────┼──────────────────┤
│一  │如事實欄一之（一）所載。    │刑法第320條第1項                    │
│    │                            ├──────────────────┤
│    │                            │午○○犯竊盜罪，累犯，處有期徒刑貳月│
│    │                            │，如易科罰金，以新台幣壹仟元折算壹日│
│    │                            │                                    │
├──┼──────────────┼──────────────────┤
│二  │如事實欄一之（二）所載。    │刑法第320條第1項                    │
│    │                            ├──────────────────┤
│    │                            │午○○犯竊盜罪，累犯，處有期徒刑貳月│
│    │                            │，如易科罰金，以新台幣壹仟元折算壹日│
├──┼──────────────┼──────────────────┤
│三  │如事實欄一之（三）所載。    │刑法第320條第1項                    │
│    │                            ├──────────────────┤
│    │                            │午○○犯竊盜罪，累犯，處有期徒刑貳月│
│    │                            │，如易科罰金，以新台幣壹仟元折算壹日│
├──┼──────────────┼──────────────────┤
│四  │如事實欄一之（四）所載。    │刑法第320條第1項                    │
│    │                            ├──────────────────┤
│    │                            │午○○犯竊盜罪，累犯，處有期徒刑貳月│
│    │                            │，如易科罰金，以新台幣壹仟元折算壹日│
├──┼──────────────┼──────────────────┤
│五  │如事實欄一之（五）所載。    │刑法第320條第1項                    │
│    │                            ├──────────────────┤
│    │                            │午○○犯竊盜罪，累犯，處有期徒刑貳月│
│    │                            │，如易科罰金，以新台幣壹仟元折算壹日│
├──┼──────────────┼──────────────────┤
│六  │如事實欄一之（六）所載。    │刑法第320條第1項                    │
│    │                            ├──────────────────┤
│    │                            │午○○犯竊盜罪，累犯，處有期徒刑貳月│
│    │                            │，如易科罰金，以新台幣壹仟元折算壹日│
├──┼──────────────┼──────────────────┤
│七  │如事實欄一之（七）所載。    │刑法第320條第1項                    │
│    │                            ├──────────────────┤
│    │                            │午○○犯竊盜罪，累犯，處有期徒刑貳月│
│    │                            │，如易科罰金，以新台幣壹仟元折算壹日│
├──┼──────────────┼──────────────────┤
│八  │如事實欄一之（八）所載。    │刑法第320條第1項                    │
│    │                            ├──────────────────┤
│    │                            │午○○犯竊盜罪，累犯，處有期徒刑貳月│
│    │                            │，如易科罰金，以新台幣壹仟元折算壹日│
├──┼──────────────┼──────────────────┤
│九  │如事實欄一之（九）所載。    │刑法第320條第1項                    │
│    │                            ├──────────────────┤
│    │                            │午○○犯竊盜罪，累犯，處有期徒刑貳月│
│    │                            │，如易科罰金，以新台幣壹仟元折算壹日│
├──┼──────────────┼──────────────────┤
│十  │如事實欄一之（十）所載。    │刑法第320條第1項                    │
│    │                            ├──────────────────┤
│    │                            │午○○犯竊盜罪，累犯，處有期徒刑貳月│
│    │                            │，如易科罰金，以新台幣壹仟元折算壹日│
├──┼──────────────┼──────────────────┤
│十一│如事實欄一之（十一）所載。  │刑法第320條第1項                    │
│    │                            ├──────────────────┤
│    │                            │午○○犯竊盜罪，累犯，處有期徒刑貳月│
│    │                            │，如易科罰金，以新台幣壹仟元折算壹日│
├──┼──────────────┼──────────────────┤
│十二│如事實欄一之（十二）所載。  │刑法第320條第1項                    │
│    │                            ├──────────────────┤
│    │                            │午○○犯竊盜罪，累犯，處有期徒刑貳月│
│    │                            │，如易科罰金，以新台幣壹仟元折算壹日│
├──┼──────────────┼──────────────────┤
│十三│如事實欄一之（十三）所載。  │刑法第320條第1項                    │
│    │                            ├──────────────────┤
│    │                            │午○○犯竊盜罪，累犯，處有期徒刑貳月│
│    │                            │，如易科罰金，以新台幣壹仟元折算壹日│
├──┼──────────────┼──────────────────┤
│十四│如事實欄一之（十四）所載。  │刑法第320條第1項                    │
│    │                            ├──────────────────┤
│    │                            │午○○犯竊盜罪，累犯，處有期徒刑貳月│
│    │                            │，如易科罰金，以新台幣壹仟元折算壹日│
├──┼──────────────┼──────────────────┤
│十五│如事實欄一之（十五）所載。  │刑法第320條第1項                    │
│    │                            ├──────────────────┤
│    │                            │午○○犯竊盜罪，累犯，處有期徒刑貳月│
│    │                            │，如易科罰金，以新台幣壹仟元折算壹日│
├──┼──────────────┼──────────────────┤
│十六│如事實欄一之（十六）所載。  │刑法第320條第1項                    │
│    │                            ├──────────────────┤
│    │                            │午○○犯竊盜罪，累犯，處有期徒刑貳月│
│    │                            │，如易科罰金，以新台幣壹仟元折算壹日│
├──┼──────────────┼──────────────────┤
│十七│如事實欄一之（十七）所載。  │刑法第320條第1項                    │
│    │                            ├──────────────────┤
│    │                            │午○○犯竊盜罪，累犯，處有期徒刑貳月│
│    │                            │，如易科罰金，以新台幣壹仟元折算壹日│
├──┼──────────────┼──────────────────┤
│十八│如事實欄一之（十八）所載。  │刑法第320條第1項                    │
│    │                            ├──────────────────┤
│    │                            │午○○犯竊盜罪，累犯，處有期徒刑貳月│
│    │                            │，如易科罰金，以新台幣壹仟元折算壹日│
├──┼──────────────┼──────────────────┤
│十九│如事實欄一之（十九）所載。  │刑法第320條第1項                    │
│    │                            ├──────────────────┤
│    │                            │午○○犯竊盜罪，累犯，處有期徒刑貳月│
│    │                            │，如易科罰金，以新台幣壹仟元折算壹日│
├──┼──────────────┼──────────────────┤
│二十│如事實欄一之（二十）所載。  │刑法第320條第1項                    │
│    │                            ├──────────────────┤
│    │                            │午○○犯竊盜罪，累犯，處有期徒刑貳月│
│    │                            │，如易科罰金，以新台幣壹仟元折算壹日│
├──┼──────────────┼──────────────────┤
│二一│如事實欄一之（二一）所載。  │刑法第320條第1項                    │
│    │                            ├──────────────────┤
│    │                            │午○○犯竊盜罪，累犯，處有期徒刑貳月│
│    │                            │，如易科罰金，以新台幣壹仟元折算壹日│
├──┼──────────────┼──────────────────┤
│二二│如事實欄一之（二二）所載。  │刑法第320條第1項                    │
│    │                            ├──────────────────┤
│    │                            │午○○犯竊盜罪，累犯，處有期徒刑貳月│
│    │                            │，如易科罰金，以新台幣壹仟元折算壹日│
├──┼──────────────┼──────────────────┤
│二三│如事實欄一之（二三）所載。  │刑法第320條第1項                    │
│    │                            ├──────────────────┤
│    │                            │午○○犯竊盜罪，累犯，處有期徒刑貳月│
│    │                            │，如易科罰金，以新台幣壹仟元折算壹日│
└──┴──────────────┴──────────────────┘


司法院資訊處製作；財團法人民間司法改革基金會備份。
